【裁判字號】    89,上易,1763
【裁判日期】    890616
【裁判案由】    違反著作權法
【裁判全文】
臺灣高等法院臺中分院刑事判決                  八十九年度上易字第一七六三號
      上  訴  人
      即  被  告  乙○○
      選任辯護人  陳坤榮
右上訴人因違反著作權法案件，不服臺灣臺中地方法院八十九年度易字第一四一四號
中華民國八十九年六月十六日第一審判決（起訴案號：臺灣臺中地方法院檢察署八十
九年度偵字第四六○五號），提起上訴，本院判決如左：
      主  文
上訴駁回。
      事實及理由
一、本案經本院審理結果，認第一審判決認事用法及量刑均無不當，應予維持，並引
    用第一審判決書記載之事實、證據及理由（如附件）。被告乙○○上訴意旨雖猶
    否認有違反著作權法犯行，辯稱：（一）伊並非該店之負責人，因實際負責人吳
    志堅外面有負債，要伊掛名為負責人，八十九年三月十三日才變更伊為負責人云
    云。惟查被告自承三月十六日查獲時，伊有在現場，吳志堅不在場，他另在南投
    有開店等語（見本院卷第十九頁）。然若吳志堅在外有負債且南投仍有開店，而
    將負責人名義變更為被告屬實，而被告既於查獲之際在場負責該店，自亦無解於
    被告本件違反著作權犯行之成立，其所辯要無足採。又證人吳妮娟雖於本院證稱
    ：公司實際負責人為吳志堅，吳找伊做投資網鑽資訊社，而伊只投資二十七萬元
    ，公司是以出租電腦收入等語（見本院卷第二十頁），並有合夥契約書附卷可稽
    。然查獲當時證人並不在場，已難證明被告自始無出租光碟片之情事，且縱如證
    人所言該店係由伊與吳志堅合夥經營，惟伊僅負責出資，對該店經營方式及業務
    等事項並無主導權之情事亦有合夥契約書可稽（見合夥契約書第五條，本院卷第
    二十四頁反面），故不足為被告非實際出租人之證明；且證人亦知悉變更負責人
    名義之事而未為反對之表示，亦足徵被告確有參與該店之經營出租光碟片情事甚
    明。（二）又被告辯稱該店僅以出租電腦設備為業，光碟片乃供客人試玩參考之
    用，且係單純提供物品供人試玩，無另外收取費用，故無出租行為云云。惟查被
    告自承其營業方式即是把光碟片放入電腦後，每小時收費四十元（見偵查卷第七
    頁），足見其已將電腦設備及遊戲光碟之費用合併計算；且於店中被告亦將扣案
    遊戲光碟列入扣得遊戲目錄，係屬供客人選取承租把玩光碟之用，業據原審認定
    明確，足見被告所辯非出租光碟片云云，顯係事後卸責之詞，委無足採。本件被
    告雖查獲之際，李泰泓並無租用該遊戲光碟真意，然被告已多次出租扣案之光碟
    片，而有連續違反著作權之情事，業經原審認定事實甚為明確，被告所辯其違反
    著作權法犯罪為未遂犯，並不不處罰云云，自亦無可採，被告犯行堪以認定。被
    告於本院請求傳訊另一證人吳志堅證明被告確有販賣該「賭神２０００」光碟片
    而非出租，惟販賣光碟與出租光碟二者並非不能並存，縱有販賣之情事，亦無影
    響於本件罪責之成立，核無傳訊之必要。被告上訴意旨仍執前詞，否認犯罪，指
    摘原判決不當，為無理由，應予駁回。
二、據上論斷，應依刑事訴訟法第三百七十三條、第三百六十八條，判決如主文。
本案經檢察官甲○○到庭執行職務。
中      華      民      國    八十九      年      九      月     五     日
                              臺灣高等法院臺中分院刑事第一庭
                                    審判長法  官  陳  紀  綱
                                          法  官  陳  登  源
  法  官  蕭  錦  鍾
右正本證明與原本無異。
不得上訴。
                                          書記官  蘇  昭  文
中      華      民      國    八十九      年      九      月    六      日
                                                                        Ｋ


司法院資訊處製作；財團法人民間司法改革基金會備份。
